臺灣臺北地方法院刑事判決　　　　　　　 94年度易字第693號
公　訴　人　臺灣臺北地方法院檢察署檢察官
被　　　告　乙○○
上列被告因竊盜等案件，經檢察官提起公訴（93年度偵字第
21405號），本院判決如下：
    主    文
乙○○無罪。
    理    由
一、公訴意旨略以：被告乙○○與告訴人甲○○前為男女朋友關
    係，竟意圖為自己不法之所有，趁與甲○○交往期間共同提
    款之時，暗記甲○○之郵局金融卡（帳號00000000000000號
    ）密碼後，趁甲○○於民國93年8月17日16時許，在臺北市
    信義區○○街88巷62號乙○○之住處休息時，徒手竊取甲○
    ○皮包內之郵局金融卡後，持該卡於同日18時32分，前往臺
    北市信義區○○○路○段466號之永春郵局提款機，以冒用前
    悉密碼輸入該自動付款設備之不正方法，使提款機之識別系
    統對真正持卡人之識別陷於錯誤而提領現金新臺幣（下同）
    6萬元，得手後供己花用，為免甲○○察覺，乙○○隨即返
    回甲○○上址住處，將該金融卡放回原處。嗣於93年8月22
    日14時許，甲○○在臺北市○○區○段之華南銀行匯款後，
    發現其帳戶餘額不符，始查悉上情。因認被告涉犯刑法第
    320條第1項竊盜罪、339條之2第1項由自動付款設備取得他
    人財物罪嫌云云。
二、按犯罪事實，應依證據認定之，無證據不得認定犯罪事實；
    又不能證明被告犯罪者，應諭知無罪之判決，刑事訴訟法第
    154條第2項、第301條第1項分別定有明文。又刑事訴訟法第
    161條第1項規定：檢察官就被告犯罪事實，應負舉證責任，
    並指出證明之方法。因此，檢察官對於起訴之犯罪事實，應
    負提出證據及說服之實質舉證責任。倘其所提出之證據，不
    足為被告有罪之積極證明，或其指出證明之方法，無從說服
    法院以形成被告有罪之心證，基於無罪推定之原則，自應為
    被告無罪判決之諭知，最高法院九十二年度臺上字第一二八
    號判決參照。次按告訴人之告訴，係以使被告受刑事訴追為
    目的，是其陳述是否與事實相符，仍應調查其他證據以資審
    認，最高法院五十二年度臺上字第一三００號著有判例可參
    。
三、公訴人認被告涉犯詐欺、竊盜罪嫌，無非係以被告乙○○之
    供述、告訴人甲○○之指訴、告訴人所有帳號第000000000
    00000號郵政存簿儲金簿交易紀錄明細影本1份及郵局監視畫
    面翻拍照片影本2紙為據。訊據被告堅決否認犯行，辯稱：
    我確實有跟甲○○講過，至於她在警局說她不知道是誰去提
    領她的錢，對於這點我不知道應該怎麼講，我跟她吵架吵的
    很厲害，我說我錢不還了，她告訴我「我有辦法治你」，我
    真的要竊取她的財物的話，裡面有十萬元，我為何只領六萬
    元，她沒有告訴我金融卡的密碼的話，我如何能領，且我去
    領時沒有戴任何衣帽，在地檢署時我們二人有對質，檢察官
    問我說我們是否要和解，甲○○說要給她壹個保證，當時我
    在所裡，我無法提供保障，之後就被提起公訴等語。
四、本件告訴人固於警訊、偵查中指稱被告前揭犯行，被告亦不
    否認有使用告訴人所有之提款卡提領現款，且有告訴人所有
    帳號第00000000000000號郵政存簿儲金簿交易紀錄明細影本
    1份及郵局監視畫面翻拍照片影本2紙附偵卷可佐，公訴人所
    指固非全然無據。然查：
（一）被告與告訴人曾是男女朋友，而被告與告訴人亦曾同往櫃
      員機以告訴人之提款卡提款，此據告訴人指稱甚詳，足見
      ，告訴人應不避諱被告知悉其提款卡之密碼，況告訴人於
      偵查中亦稱此係被告第二次以其提款卡拿錢，第一次被告
      拿五萬元，我告訴他要備案，被告方拿3張本票給我等語
      ，若依告訴人前開指述，被告顯然在本案提款前已知提款
      卡之密碼，且告訴人亦明知被告已知該提款卡之密碼，衡
      情，告訴人為免再遭被告盜領，變更密碼應係舉手之勞，
      何以捨此未由，使與之繼續交往之男友即被告有機可乘，
      實令人生疑？
（二）次查，被告於93年8月17日下午6時32分許，以提款卡領取
      現金六萬元，告訴人自陳於同年月22日下午2時，至台北
      市○○區○○路3段之華南商業銀行匯款後，發現帳戶金
      額不對，遂於隔日即23日上午8時至南港郵局查詢，才知
      已遭人盜領，隨即於同日向台北市信義分局三張犛派出所
      報案，自被告領取上開款項到告訴人報案，相隔5日，衡
      情，告訴人期間應非僅至被告之住處，在無任何證據足資
      佐證前，何以被告報案之初即告知員警可能是乙○○所為
      ，已令人生疑？況告訴人隨即於同年11月18日又向員警告
      發被告與其交往期間涉嫌毒品、槍砲等犯嫌，此有警詢筆
      錄附偵卷可參，是被告辯稱因二人感情交惡，告訴人見伊
      無法還錢，遂向員警檢舉誣指上情等語，即非無據。復徵
      之，被告前往領取系爭款項時，並未特意掩飾身分，亦未
      將系爭帳戶提領一空，此有帳號第00000000000000號郵政
      存簿儲金簿交易紀錄明細影本1份及郵局監視畫面翻拍照
      片影本附偵卷可稽，設若被告係盜領告訴人之存款，以被
      告與告訴人之熟識，被告是否會毫不掩飾身分，且在帳戶
      留有約三萬元之餘款，均有疑問？是被告辯稱，若係盜領
      ，不會既未掩飾身分，又未領空帳戶存款，亦非全然無據
      。
五、綜上所述，告訴人之指述，既有如上之瑕疵及可疑之處，自
    無法單憑告訴人之指述，遽認被告涉有前揭罪嫌，則依訴訟
    上之待證事實「倘有懷疑，則從被告之利益」作解釋之證據
    法則，應認本件卷存之證據資料尚不足以證明被告犯罪，自
    應對被告作有利之認定，此外復查無其他積極證據足資證明
    被告有何前開之犯行，既不能證明被告犯罪，核諸前揭說明
    ，自應由本院為被告無罪之諭知。
據上論斷，應依刑事訴訟法第三百零一條第一項，判決如主文。
本案經檢察官葉雅婷到庭執行職務
中　　華　　民　　國　　94　　年　　7　　月　　29　　日
　　　　　　　　　刑事第十六庭  審判長法　官　劉嶽承
                                      法  官  王幸華
                                      法  官  黎惠萍
以上正本證明與原本無異。
如不服本判決，應於判決送達後10日內，向本院提出上訴狀。
      　　　　　　　　　　　　　　　　書記官　孫捷音
中　　華　　民　　國　　94　　年　　7　　月　　29　　日
